【裁判字號】    97,裁,4708
【裁判日期】    971009
【裁判案由】    遺產稅
【裁判全文】
最  高  行  政  法  院  裁  定
                                      97年度裁字第4708號
抗  告  人  甲  ○
            乙○○
上列抗告人因與相對人財政部臺灣省南區國稅局間遺產稅事件，
對於中華民國97年6月25日高雄高等行政法院97年度訴字第394號
裁定提起抗告，本院裁定如下︰
    主  文
抗告駁回。
抗告訴訟費用由抗告人負擔。
    理  由
一、關於抗告人甲○部分：
  （一）按提起抗告，應於裁定送達後10日之不變期間內為之，
        行政訴訟法第268條前段定有明文。
  （二）本件高雄高等行政法院97年度訴字第394號裁定（下稱
        原裁定），係於民國97年7月2日送達抗告人，有卷附送
        達證書可稽，本件抗告之不變期間應自該裁定送達之翌
        日起算，扣除在途期間4日，算至97年7月16日（星期三
        ）即已屆滿，抗告人遲至97年8月1日始提出抗告狀，有
        原審法院收文戳可按，顯已逾上開不變期間。依首開規
        定，其抗告即不合法，應予駁回。
二、關於抗告人乙○○部分：
  （一）按撤銷訴訟之提起，應於訴願決定書送達後2個月之不
        變期間內為之，行政訴訟法第106條第1項前段定有明文
        。
  （二）本件財政部97年1月31日台財訴字第09600466090號訴願
        決定書係於97年3月3日送達至抗告人訴願書所陳報之送
        達地址即高雄縣岡山鎮○○路18巷13號，並由抗告人蓋
        章收受，此有財政部送達證書原本附訴願卷可稽。抗告
        人提起撤銷訴訟期間應自97年3月4日起，扣除在途期間
        4日，算至同年5月7日（星期三）即已屆滿，抗告人遲
        至97年5月14日始提起撤銷訴訟，有原審法院收文戳可
        按，顯已逾上開不變期間，原裁定以抗告人提起本件行
        政訴訟為不合法而予駁回，於法核無違誤。
  （三）抗告人主張其現服務於臺北市○○○路之廣洋報關有限
        公司，雖戶籍地設於臺灣省高雄縣岡山鎮○○路18巷13
        號，惟抗告人並未在該地居住，且未委託任何人收受訴
        願決定書，送達證書上亦未經抗告人簽收，其送達顯非
        適法，原裁定以抗告人於97年3月3日收受訴願決定書，
        顯然違誤云云。經查，本件訴願決定書係由抗告人蓋章
        收受，已如前述，抗告人未說明並舉證其私章有遭偽造
        或盜用情事，其空言否認未委託任何人收受訴願決定書
        ，自無可採。本件抗告難認有理由，應予駁回。
三、依行政訴訟法第104條、民事訴訟法第95條、第78條、第85
    條第1項前段，裁定如主文。
中    華    民    國    97    年    10    月    9     日
                    最高行政法院第四庭
                        審判長法官  鍾  耀  光
                              法官  帥  嘉  寶
                              法官  姜  仁  脩
                              法官  王  德  麟
                              法官  黃  清  光
以  上  正  本  證  明  與  原  本  無  異
中    華    民    國    97    年    10    月    9     日
                              書記官  王  史  民


司法院資訊處製作；財團法人民間司法改革基金會備份。
